【裁判字號】    98,抗,305
【裁判日期】    980729
【裁判案由】    假扣押
【裁判全文】
臺灣高等法院臺中分院民事裁定  98年度抗字第305號
抗  告  人  川順營造股份有限公司
兼法定代理人  乙○○
上列二人
代  理  人  劉憲璋律師
相  對  人  經濟部水利署
                        設台中.
法定代理人  甲○○      住同上.
上列抗告人與相對人間假扣押事件，對於民國98年5月26日臺灣
臺中地方法院98年度裁全更字第2號裁定，提起抗告，本院裁定
如下：
    主  文
抗告駁回。
抗告訴訟費用由抗告人負擔。
    理  由
一、按債權人就金錢請求或得易為金錢請求之請求，欲保全強制
    執行聲請假扣押，如就債務人所應受之損害，陳明願供擔保
    ，或法院認為適當者，得定相當之擔保，命供擔保後為假扣
    押，民事訴訟法第五百二十二條第一項、第五百二十六條第
    二項定有明文。
二、抗告意旨略以：檢察官起訴僅認抗告人應返還相對人新台幣
    （下同）一千一百四十一萬六千二百四十五元，而相對人卻
    主張抗告人負有五千七百三十七萬元債務，實屬無據。又抗
    告人承作相對人之工程運作工常，且尚有工程款一千四百八
    十九萬元及保證金一千二百萬元未領，已足擔保系爭債務，
    且相對人又未釋明抗告人有浪費財產、增加負擔、逃匿無蹤
    或隱匿財產，其聲請假扣押依法不合，因而請求廢棄原裁定
    及駁回相對人假扣押之聲請等語。
三、本件相對人主張：抗告人得標承作「大甲溪砂石運輸便道工
    程第三標」虛報不實施工數量一萬一千六百八十五公尺之工
    程款，已經檢察官起訴，致伊受有一千一百四十一萬六千二
    百四十五元債權之損害，抗告人雖登記資本額為一億元，但
    現有財產就土地價值僅十六萬三百元、房屋為一百一十四萬
    元，可處分之存款為三萬八千三百六十七元，抗告人顯有隱
    匿財產，不足以清償系爭債權，因而聲請假扣押裁定，並提
    出臺灣臺中地方法院九十七年度偵字第一九七七六號起訴書
    、財政部臺灣省中區國稅局財歸屬資料清單、國泰世華商業
    股份有限公司健行分行函等影本為證，足見相對人已就本件
    債權及聲請假扣押之原因盡釋明之責。至於抗告人主張伊承
    作系爭工程運作工常，且尚有工程款一千四百八十九萬元及
    保證金一千二百萬元未領，已足擔保系爭債務，又伊並無浪
    費財產、增加負擔、逃匿無蹤或隱匿財產情形，相對人聲請
    本件假扣押依法不合等語。惟查，抗告人承作系爭工程據相
    對人釋明已有虛報不實情事，並提出上開起訴書為證。又抗
    告人主張其有工程款一千四百八十九萬元及保證金一千二百
    萬元未領，然此，抗告人得否領取工程款及領回保證金仍應
    依兩造間之承攬契約而定，且果抗告人得以隨時領取，則原
    裁定既准抗告人得以反擔保以停止本件假扣押執行，何以抗
    告人未提供反擔保以阻止假扣押執行，足見抗告人辯稱以上
    開未領之工程款及保證金足以擔保本件債權云云，難謂無疑
    ；抗告人再辯稱相對人稱伊應負債務為五千七百三十七萬元
    不實在等語，惟此乃實體法院認定之問題，故應認仍有假扣
    押之保全必要。是原法院依相對人之聲請，以供擔保為條件
    准予假扣押裁定，於法並無不合。抗告人據以對原裁定聲明
    不服，為無理由，應駁回其抗告。
四、據上論結，本件抗告為無理由，依民事訴訟法第四百九十五
    條之一第一項、第四百四十九條第一項、第九十五條、第八
    十五條第一項前段、第七十八條，裁定如主文。
中    華    民    國    98    年    7     月    29    日
                民事第六庭    審判長法  官  袁再興
                                    法  官  吳惠郁
                                    法  官  盧江陽
以上正本係照原本作成。
抗告人得再抗告。
再為抗告應以適用法規顯有錯誤為理由。
如提起再抗告者應於裁定送達後10日內向本院提出抗告理由狀（
須按照他造人數附具繕本）並繳納抗告裁判費新臺幣1,000元，
同時委任律師或具有律師資格之關係人為代理人。
                                    書記官  陳玫伶
中    華    民    國    98    年    7     月    30    日
                                                      Ｍ


司法院資訊處製作；財團法人民間司法改革基金會備份。
